【裁判字號】    95,訴,367
【裁判日期】    950427
【裁判案由】    違反毒品危害防制條例
【裁判全文】
臺灣臺南地方法院刑事判決               95年度訴字第367號
公  訴  人  臺灣臺南地方法院檢察署檢察官
被      告  甲○○
                    （另案臺灣臺南監獄臺南分監執行中）
上列被告因違反毒品危害防制條例案件，經檢察官提起公訴（94
年度毒偵字第2622號、95年度毒偵字第 352號），被告於本院行
準備程序中就被訴犯罪事實為有罪之陳述，本院合議庭裁定由受
命法官獨任行簡式審判程序，判決如下：
    主  文
甲○○連續施用第一級毒品，累犯，處有期徒刑捌月。
    事  實
一、甲○○曾因違反肅清煙毒條例案件，經臺灣高等法院臺南分
    院以八十年度上訴字第一三一一號判決判處有期徒刑四年二
    月確定，入監服刑，於民國八十二年十一月十九日假釋付保
    護管束，但甲○○於假釋期間又因違反肅清煙毒條例案件，
    經本院以八十三年度訴字第一七八六號判決判處有期徒刑三
    年六月確定，經撤銷前案假釋，兩案接續執行，至八十六年
    四月十五日再度縮短刑期假釋付保護管束。然甲○○於假釋
    期間再度施用毒品，經本院裁定送勒戒處所觀察、勒戒後，
    認為有繼續施用毒品之傾向，又經本院以八十八年度毒聲字
    第一七九三號裁定令入戒治處所強制戒治，於八十八年十二
    月十七日停止戒治付保護管束，至八十九年六月十三日保護
    管束期滿視為執行完畢，並於同年七月五日由臺灣臺南地方
    法院檢察署檢察官以八十九年度戒毒偵字第四三二號為不起
    訴處分。但甲○○亦因此遭撤銷假釋，入監執行前案殘刑，
    於九十一年四月三十日縮刑期滿執行完畢。惟甲○○出獄後
    再度施用毒品，經本院於九十四年三月三十日以九十四年度
    訴字第二二一號判決判處有期徒刑一年，經提起上訴後，於
    九十四年八月二十三日撤回上訴而告確定，現在監服刑中。
二、詎甲○○不知悔改，於前開強制戒治處分執行完畢釋放後五
    年內，再度基於施用第一級毒品海洛因之概括犯意，自九十
    四年三月三十日本院九十四年度訴字第二二一號判決宣示後
    之同年四月六日起至同年八月十五日止，連續在其位於臺南
    市○○區○○街四七號（起訴書誤載為七四號）居所內，以
    將毒品滲入香菸吸食之方式，施用第一級毒品海洛因多次。
    嗣於九十四年四月七日，甲○○與友人騎乘未懸掛車牌之機
    車行經臺南市○○路、萬昌路口，為警攔查，員警經其同意
    對其採尿送驗，在其尿液中驗出嗎啡陽性反應；甲○○另因
    違反毒品危害防制條例案件，經臺灣高等法院臺南分院發佈
    通緝，於同年八月十七日緝獲後，員警再度經其同意對其採
    尿送驗，又在其尿液中驗出嗎啡陽性反應而查知上情。
二、案經臺南市警察局第二分局報請臺灣臺南地方法院檢察署檢
    察官偵查起訴。
    理  由
一、訊據被告甲○○對於上開事實，均坦承不諱，且其尿液經警
    兩度採集送驗結果，均呈嗎啡陽性反應，有臺南市警察局第
    二分局送驗尿液年籍對照表二紙、長榮大學九十四年四月二
    十二日、同年八月三十一日出具之確認報告各一紙在卷可稽
    （見南市警二刑偵字第０九四四二二一三八一號卷第十一至
    十二頁、第0000000000號卷第六至七頁），足見
    被告之自白與事實相符，應可採信。本案事證明確，被告犯
    行已堪認定，應依法論科。
二、查被告曾因違反毒品危害防制條例案件，經本院裁定送勒戒
    處所觀察、勒戒後，認為有繼續施用毒品之傾向，又經本院
    以八十八年度毒聲字第一七九三號裁定令入戒治處所強制戒
    治，於八十八年十二月十七日停止戒治付保護管束，至八十
    九年六月十三日保護管束期滿視為執行完畢，並於同年七月
    五日由臺灣臺南地方法院檢察署檢察官以八十九年度戒毒偵
    字第四三二號為不起訴處分，有臺灣高等法院被告全國前案
    紀錄表在卷可稽，其於前開強制戒治處分執行完畢釋放後五
    年內再度施用第一級毒品海洛因，核其所為，係犯毒品危害
    防制條例第十條第一項之施用第一級毒品罪。被告施用第一
    級毒品海洛因前後持有上開毒品之低度行為，為其施用之高
    度行為所吸收，不另論罪。被告施用第一級毒品海洛因多次
    ，其各次施用行為時間緊接，所犯係構成要件相同之罪，顯
    係基於概括之犯意反覆為之，為連續犯，應依刑法第五十六
    條之規定論以一罪，並加重其刑。又被告曾因違反肅清煙毒
    條例案件，先後經臺灣高等法院臺南分院及本院分別以八十
    年上訴字第一三一一號、八十三年度訴字第一七八六號判決
    判處有期徒刑四年二月、三年六月確定，入監服刑，至九十
    一年四月三十日始縮刑期滿執行完畢，此同有臺灣高等法院
    被告全國前案紀錄表在卷可參，其於前開有期徒刑執行完畢
    後五年內再犯本案有期徒刑以上之罪，為累犯，應依刑法第
    四十七條之規定加重其刑，並遞加重之。爰審酌被告沈迷毒
    品，經多次入監服刑，乃至於受觀察、勒戒、強制戒治，均
    無法戒除毒癮，不知戒慎，但被告犯後坦承犯行，態度尚稱
    良好等一切情狀，量處如主文所示之刑，以示懲儆。
據上論斷，應依刑事訴訟法第二百九十九條第一項前段、第二百
七十三條之一第一項，毒品危害防制條例第十條第一項，刑法第
十一條前段、第五十六條、第四十七條，判決如主文。
本案經檢察官乙○○到庭執行職務。
中    華    民    國    95    年    4     月    27    日
                  刑事第十一庭  法  官  周紹武
以上正本證明與原本無異。
如不服本判決，應於判決送達後十日內，向本院提出上訴狀。
                                書記官  鄭佩玉
中    華    民    國    95    年    4     月    27    日
附錄本案論罪科刑法條全文：
毒品危害防制條例第十條第一項
施用第一級毒品者，處六月以上五年以下有期徒刑。


司法院資訊處製作；財團法人民間司法改革基金會備份。
